# 关于新准则的合并范围

提问人：bestxulin 时间：2012-03-31 14:47:10
合并财务报表的合并范围，应当以控制为基础加以确定，只要是控制这种情况，除以下三种情况外，都应纳入合并报表范围： 1 ，已宣告被清理整顿的原子公司 2 ，已宣告破产的原子公司 3 ，母公司不能控制的其他被投资单位。 不知道以下类型的子公司是否在合并范围之内 （ 1 ）已关停并转的子公司； （ 2 ）按照破产程序，已宣告被清理整顿的子公司； （ 3 ）已宣告破产的子公司； （ 4 ）准备近期售出而短期持有其半数以上的权益性资本的子公司； （ 5 ）非持续经营的所有者权益为负数的子公司； （ 6 ）受所在国外汇管制及其他管制，资金调度受到限制的境外子公司。
请高人指示下呀！！

回答人：chenyiwei
回复 bestxulin 的帖子
合并范围的最根本判断标准是控制权的存在与否。你所说的这六种情况是在原《合并会计报表暂行规定》中明确不纳入合并范围的情形，但在新准则下，需依据新准则的标准重新审视母公司对其是否确实没有控制权。
需要特别提示几点： 1 、 2007 年新破产法实施后，只有重整程序，而没有清理整顿程序。 2 、“准备近期售出而短期持有其半数以上的权益性资本的子公司”并不能否认控制的存在，因此需要将其纳入合并范围。有确凿证据表明控制权已经移交给购买方，且不再承担其经营损益的除外。 3 、处于公司法规定的由股东自行组织的清算期间内的子公司，仍应纳入母公司的合并范围。如果属于进入破产程序，则不纳入合并范围。 4 、在考虑对境外子公司是否具有控制权时，资金能否自由调度是考虑因素之一，但并非决定性的因素。不能仅仅依据“受所在国外汇管制及其他管制，资金调度受到限制”即认为不能合并这些子公司。